# 同一控制下合并报表问题

提问人：lwhcpa 时间：2010-03-24 09:53:25
近日作同一控制下合并报表，查看了一下准则讲解，对年度内合并日以前实现的利润单独列示，但根据同一控制的本旨，是假设该子公司一直是母公司的控制下，因此个人认为不应出现'同一控制下，子公司合并前实现的利润“，而应体现在未分配利润里。 由于问题比较复杂，只写结果，不谈原因和具体的合并抵销分录了。请各位专家指教！

回答人：chenyiwei
回复 楼主 lwhcpa 的帖子在合并资产负债表中，当然是体现在未分配利润中的。 你所说的“其中”数仅仅是利润表上的一项补充披露，不涉及报表主体部分，仅仅是为了提供更多信息而已。

回答人：chenyiwei
回复 藤椅 lwhcpa 的帖子这个问题，财政部会计司有关人士（如焦小宁处长）在多次讲课中提到：“同一控制下企业合并中被合并方在合并日前实现的净利润”属于合并利润表上的一项补充披露内容。净利润＝归属母公司股东的净利润＋少数股东损益。